臺灣高雄地方法院刑事判決　　　　　　　　　　　　九十三年度交易字第二九一號
　　公　訴　人　臺灣高雄地方法院檢察署檢察官
　　被　　　告　乙○○　男　三.
右列被告因公共危險等案件，經檢察官聲請簡易判決處刑（九十三年度偵緝字第一五
八九號），經本院認為不宜以簡易判決處刑，改依通常程序審理，因被告就被訴事實
為有罪之陳述，本院聽取當事人之意見後，合議裁定改依簡式審判程序審理，判決如
左：
    主  文
乙○○過失傷害人，處有期徒刑肆月，如易科罰金，以參佰元折算壹日；又駕駛動力
交通工具，致人受傷而逃逸，處有期徒刑陸月，如易科罰金，以參佰元折算壹日；應
執行有期徒刑玖月，如易科罰金，以參佰元折算壹日。
    事  實
一、乙○○於民國九十三年五月二十日下午二十二時九分許，駕駛車牌號碼Ａ八—七
    九０三號自用小客車，沿高雄縣鳳山市○○路由西向東方向行駛快車道，途經該
    路二六三號前，適莊俊壽騎乘車牌號碼ＺＡＩ—九０八號輕型機車搭載其妻甲○
    ○，沿該路同向行駛於乙○○之前方，乙○○本應注意汽車在同一車道行駛時，
    除擬超越前車外，後車與前車之間應保持隨時可以煞停之距離，復應注意車前狀
    況，隨時採取必要之安全措施，而依當時情形天候陰、夜間有照明、柏油路面、
    路面乾燥、無缺陷、無障礙物、視距良好等情形，依其智識、能力，又無不能注
    意之情事，竟疏未保持與前車之距離及注意車前狀況即貿然前行，致所駕駛之前
    開自用小客車之右前車頭撞擊莊俊壽所騎乘之輕型機車後車尾，因而使莊俊壽及
    甲○○人車倒地，莊俊壽受有左腰背挫擦傷併瘀腫、第四、五腰椎脫位之傷害；
    甲○○受有腹部挫創傷、尾椎挫傷腫痛、右前臂挫擦傷及左前臂挫擦傷等傷害，
    乙○○下車察看後，明知駕駛動力交通工具肇事，致人受傷時，不得逃逸，竟另
    行起意返回自用小客車上準備駕車逃離現場，適有於案發現場對面之檳榔攤工作
    之史聰明目睹肇事過程並記下該自用小客車車號，乃趨前欲拔下乙○○之鑰匙阻
    止其離去，詎乙○○仍不予理會，逕行駕車加速逃逸，嗣經警據報到場處理，始
    循線查獲上情。
二、案經莊俊壽、甲○○二人提出告訴暨高雄縣政府警察局鳳山分局報請臺灣高雄地
    方法院檢察署檢察官偵查起訴，經乙○○於準備程序中為有罪之陳述後，本院合
    議庭裁定依簡式審判程序審理。
    理  由
一、按除被告所犯為死刑、無期徒刑、最輕本刑為三年以上有期徒刑之罪或高等法院
    管轄第一審案件者外，於第一次審判期日前之準備程序進行中，被告先就被訴事
    實為有罪之陳述時，審判長得告知被告簡式審判程序之旨，並聽取當事人、代理
    人、辯護人及輔佐人之意見後，裁定進行簡式審判程序，刑事訴訟法第二百七十
    三條之一第一項定有明文。經核本件被告葉俊孝所犯係死刑、無期徒刑、最輕本
    刑為三年以上有期徒刑以外之罪，其於準備程序中就被訴事實為有罪之陳述，經
    法官告知簡式審判程序之旨，並聽取公訴人及被告之意見後，本院合議庭認宜進
    行簡式審判程序，爰依首揭規定合議裁定由受命法官獨任進行簡式審判程序，合
    先敘明。
二、右揭過失傷害犯行，業據被告於警、偵訊及本院審理中坦承不諱，核與告訴人於
    警、偵訊及本院審理中指訴之情節相符，並經證人史聰明於警訊及本院審理中證
    述明確，復有高雄市政府警察局交通大隊交通事故談話紀錄表影本二紙、現場圖
    一份、道路交通事故調查報告表影本一紙、診斷證明書二紙、現場照片十一幀等
    附卷可稽。按汽車在同一車道行駛時，除擬超越前車外，後車與前車之間應保持
    隨時可以煞停之距離，復應注意車前狀況，隨時採取必要之安全措施，道路交通
     安全規則第九十四條第一、三項分別定有明文。本件車禍事故係在後駕駛之被
     告自後追撞在前之告訴人莊俊壽所騎乘之輕型機車，此為被告及告訴人二人供
     承一致在卷，復核與卷附自用小客車右前車頭凹損及輕型機車後車尾受損情形
     照片相符，被告駕駛汽車自應注意上述道路交通安全規定，且依當時情形並無
     不能注意之情事，竟疏於注意致肇車禍，其有過失甚明。參以本件經送請臺灣
     省高屏澎區車輛行車事故鑑定委員會鑑定，亦認定：「乙○○駕駛小客車未注
     意車前狀況保持安全距離追撞前車為肇事原因，莊俊壽駕駛輕機車無肇事因素
     。」，此有臺灣省高屏澎區車輛行車事故鑑定委員會高屏澎鑑字第九三一七六
     八號鑑定意見書一份在卷足憑。被告過失駕駛行為，核與告訴人之受傷間，具
     有相當因果關係，其犯行堪以認定。
三、肇事逃逸部分：
    被告駕車肇事致告訴人二人受傷後，於路人趨前觀看時，因心虛駕車逃逸之事實
    ，業據被告坦承不諱，被告自承當時肇事後未留在現場對告訴人二人施以救護，
    而其駕車逃逸等情，並經告訴人二人及證人史聰明證述明確，其肇事逃逸之犯行
    亦足堪認定。
四、核被告所為，係犯刑法第二百八十四條第一項前段過失傷害罪及同法第一百八十
    五條之四之駕駛動力交通工具致人受傷而逃逸罪。被告所犯上開二罪，犯意各別
    ，罪名不同，行為互殊，應予分論併罰。爰審酌被告駕駛汽車疏未注意上開交通
    安全規則，因而肇事，致告訴人二人受傷後，竟未為適當處理，即棄車逃離現場
    ，危及告訴人之生命、身體安全，迄今因為未能找到被害人而與被害人達成和解
    ，及犯後坦承過失傷害部分犯行等一切情狀，分別量處如主文所示之刑，並定其
    應執行刑，及均諭知易科罰金之折算標準。
五、據上論斷，應依刑事訴訟法第二百七十三條之一第一項、第二百八十四條之一、
    刑事訴訟法第二百九十九條第一項前段、刑法第一百八十五條之四、第二百八十
    四條第一項前段、第五十一條第五款、第四十一條第一項、第二項，罰金罰鍰提
    高標準條例第一條前段、第二條，判決如主文。
本案經檢察官郭濟青到庭執行職務。
中      華      民      國    九十四    年      一      月    二十八    日
                                  臺灣高雄地方法院交通法庭
                                            法  官    陳樹村
右正本證明與原本無異。
如不服本判決，應於判決送達後十日內，向本院提出上訴狀。
                                            書記官    周祺雯
中      華      民      國    九十四    年      一      月   二十八    日
附錄法條：
中華民國刑法第一百八十五條之四
駕駛動力交通工具肇事，致人死傷而逃逸者，處六月以上五年以下有期徒
刑。
中華民國刑法第二百八十四條
 (過失傷害罪)
因過失傷害人者，處六月以下有期徒刑、拘役或五百元以下罰金，致重傷
者，處一年以下有期徒刑、拘役或五百元以下罰金。
從事業務之人，因業務上之過失傷害人者，處一年以下有期徒刑、拘役或
一千元以下罰金，致重傷者，處三年以下有期徒刑、拘役或二千元以下罰
金。
